【裁判字號】    92,抗,239
【裁判日期】    920506
【裁判案由】    偽造文書等
【裁判全文】
臺灣高等法院臺中分院刑事裁定                      九十二年度抗字第二三九號
    抗  告  人
    即 自訴 人  辛○○
    被      告  庚○○
                戊○○
                丙○○
                己○○
                乙○○
                甲○○
                丁○○
右列抗告人因被告偽造文書等案件，不服臺灣彰化地方法院中華民國九十一年十二月
三十一日裁定（九十年度自字第二○○號）提起抗告，本院裁定如左：
    主      文
抗告駁回。
    理      由
一、自訴意旨暨抗告意旨詳如附件一、二自訴狀影本、抗告狀影本所載。
二、按法院或受命法官於自訴案件第一次審判期日前訊問自訴人及調查結果，如認為
    案件有刑事訴訟法第二百五十二條至第二百五十四條之情形者，得以裁定駁回其
    自訴，同法第三百二十六條第三項定有明文。次按犯罪事實應依證據認定之，無
    證據不得推定其犯罪事實，為刑事訴訟法第一百五十四條所明定；又事實之認定
    ，應憑證據，如未能發現相當證據，或證據不足以證明，自不能以推測或擬制之
    方法，為裁判基礎；再自訴人之自訴係以使被告受刑事訴追為目的，是其陳述是
    否與事實相符，仍應調查其證據以資審認，最高法院四十年臺上字第八六號、五
    十二年年臺上字第五三○○號分別著有判例可參。
三、經查：原裁定以自訴人提起本件自訴謂『請問「八八自字一四五號」既不必「
    函」其他單位復不給當事人─包括「自訴人」出庭一次，連說一句話的機會都
    不必』，『就本案受害人「名正言順」的上門請教，不但不調查，不佐證，卻自
    以為是』『反倒甲○○提要自訴人「呈狀」或叫律師閱卷，自訴人還反教育甲○
    ○』『葛言「漫指』被告不便民，何謂「漫指」』云云，而認被告等涉「違憲二
    十二條、二十三條依同法二十四條論處」「共同涉嫌刑法第二百十三條、第二百
    十四條」云云。查：憲法第二十二條、第二十三條、第二十四條之規定，核非刑
    法規範之範疇。且自訴人所訴內容，亦不能構成「共同涉嫌刑法第二百十三條、
    第二百十四條、第二百十五條、第二百十六條」，爰認本件自訴有刑事訴訟法第
    二百五十二條第八款、第十款之情形，而依刑事訴訟法第三百二十六條第三項、
    第二百五十二條第十款之規定，裁定駁回自訴人之自訴，經核於法並無違誤。
四、查刑事訴訟法第三百二十六條第三項所定同法條第一項法院或受命法官於自訴案
    件第一次審判期日前訊問自訴人及調查證據結果，如認案件有刑事訴訟法第二百
    五十二條至第二百五十四條之情形者，得以裁定駁回其自訴，係對於自訴案件之
    特別規定，端在蒐集或調查自訴人所提出之證據，以為審理之準備，且同法條第
    二項規定前開訊問自訴人時，非有必要不得先行傳訊被告，則原審法院於第一次
    審判期日前，就本案調查證據之結果，認本案有二百五十二條第八款、第十款之
    情形，因之裁定駁回自訴，並無不合。次查依抗告狀所指「八十八年自字第一
    四五號（第三年送達）九十年自字第二○○號，九十年十一月二十七日自訴，
    九十二年一月十三日送達，無出庭（吃案）：：：其它很多。林朝松等檢警違
    憲羈押報案被打的受害人（原告）二天一夜：：：等違反人權事，聯合吃案；程
    序違法，不交代理由違法，不出庭違法：：：及包括違反法官辦案規則及不踐履
    刑事訴訟法－。違法－。違憲－。吃案：：：，餘補呈另外請求調查：：：等：
    ：：一併敘明（妨害訴訟權）違憲十六條、二十二條、二十三條：：：（業
    務強制妨害自由）業務偽造文書（枉法裁判）→保留追訴←→一併敘明」云
    云，並未提出何不利被告之事證，亦無從證明被告等究有何自訴人所指涉犯刑法
    第二百十三條、二百十四條、二百十五條、二百十六條之罪嫌，而自訴人所指違
    反憲法規定、違反法官辦案規則等，並非刑法規範之範疇，核與刑責無涉。是自
    訴人之抗告，並無理由，應予駁回。
據上論斷，應依刑事訴訟法第四百十二條，裁定如主文。
中      華      民      國      九十二     年     五      月     六     日
                                臺灣高等法院臺中分院刑事第六庭
                                      審判長法  官  李  文  雄
                                            法  官  邱  顯  祥
                                            法  官  陳  秀  
右正本證明與原本無異。
不得再抗告。
                                            書記官  黃  禎  祥
中      華      民      國      九十二     年五      月     七     日
                                                                        Ｒ


司法院資訊處製作；財團法人民間司法改革基金會備份。
